【裁判字號】    97,台上,4586
【裁判日期】    970918
【裁判案由】    違反毒品危害防制條例
【裁判全文】
最高法院刑事判決            九十七年度台上字第四五八六號
上  訴  人  甲○○○○ ○○○○○ ○○○ ○○○○ ○○○○○○（馬來西亞國人）
                    馬來西亞國
選任辯護人  余俊儒律師
            周武榮律師
上列上訴人因違反毒品危害防制條例案件，不服台灣高等法院中
華民國九十七年七月十五日第二審判決（九十七年度上訴字第二
一七六號，起訴案號：台灣桃園地方法院檢察署九十六年度偵字
第一八九六九號），提起上訴，本院判決如下：
    主  文
上訴駁回。
    理  由
按刑事訴訟法第三百七十七條規定，上訴於第三審法院，非以判
決違背法令為理由，不得為之。是提起第三審上訴，應以原判決
違背法令為理由，係屬法定要件。如果上訴理由書狀並未依據卷
內訴訟資料，具體指摘原判決不適用何種法則或如何適用不當，
或所指摘原判決違法情事，顯與法律規定得為第三審上訴理由之
違法情形，不相適合時，均應認其上訴為違背法律上之程式，予
以駁回。本件原判決維持第一審依想像競合犯關係，從一重論處
上訴人甲○○○○ ○○○○○ ○○○ ○○○○ ○○○○○○ 共同運輸第三級毒品罪刑
之判決，駁回其在第二審之上訴。已詳認定犯罪事實之依據及
憑以認定之理由。並對上訴人否認犯罪之辯詞，如何不足採信，
均已依據卷內資料予以指駁及說明。查卷附迪比翼國際快遞股份
有限公司就本案包裹製作之派件紀錄（見偵查卷第二十七、二十
八頁），依證人即該公司經理陳正芬於第一審證稱係因警方要求
協助緝毒，故將包裹所有聯繫派送過程作成紀錄，實際上是客服
人員林淑貞與「John」聯絡，再由伊同步登打等語（見第一審卷
第一一四、一一五頁）；證人林淑貞亦證稱：該紀錄係伊與「Jo
hn」及「Saleem」聯繫時，複述送件對象、時間後，再由站在旁
邊之陳正芬登打而來等語（見同上卷第一五五、一五六頁）。則
該派件紀錄雖係該公司為配合警方緝毒所製，然既為客服人員林
淑貞先後與「John」及「Saleem」聯繫時，複述對話內容後，再
由在旁之陳正芬繕打而來。該派件紀錄，自屬刑事訴訟法第一百
五十九條之四第二款所稱之從事業務之人於業務上製作之紀錄文
書。而上訴人於原審並未爭執其有顯不可信之情況，原判決採為
證據，無違法可言。又上訴人與林淑貞電話聯繫，係以「John名
義」或自稱「Seaboo Leem 」，並不影響其犯罪之認定。證人楊
信心於偵查及第一審證稱上訴人於計程車內打電話給上開快遞公
司時，係自稱「Seaboo Leem 」，縱令無訛，亦不足為上訴人有
利之證據。原判決未予說明，於判決無影響，要難執為適法上訴
第三審之理由。上訴意旨置原判決之論於不顧，仍執陳詞為事
實上之爭辯，並對原審採證認事之職權行使及於判決無影響事項
，任意指摘，難謂已符合首揭法定上訴要件，其上訴違背法律上
之程式，應予駁回。
據上論結，應依刑事訴訟法第三百九十五條前段，判決如主文。
中    華    民    國  九十七  年    九    月   十八   日
                      最高法院刑事第十二庭
                          審判長法官  石  木  欽
                                法官  陳  世  淙
                                法官  洪  佳  濱
                                法官  呂  丹  玉
                                法官  段  景  榕
      本件正本證明與原本無異
                                      書  記  官
中    華    民    國  九十七  年    九    月  二十四  日
                                                      Ｑ


司法院資訊處製作；財團法人民間司法改革基金會備份。
